# 售后回租租期结束时的会计处理

提问人：kenlove620 时间：2018-03-07 18:15:20
求助陈版，公司做了一笔生产设备的售后回租，认定为融资租赁，现在租期已满，公司以名义价格 1 元收回资产，之前确认的递延收益尚有余额 求教，递延收益是继续摊销呢，还是转入固定资产原值和累计折旧？ 在很早的另外一个帖子里看到陈版曾建议转入固定资产原值和累计折旧，请问有准则的出处或者考虑吗？这样做的话，就相当于视同租赁结束后回归最初固定资产的金额，但是这岂不是和初始确认了递延损失的概念不一致了？而且这样，从报告披露的角度上，固定资产的movement会出现一块很奇怪的减少，如何描述呢？递延收益这个科目也突然从长期负债里一下子消失了，会不会导致报告使用者有困惑？ 求陈版赐教讨论一下，谢谢～

回答人：chenyiwei
最彻底的解决办法就是：对售后回租构成融资租赁，直接按其经济实质，将取得的款项作为资产抵押借款进行会计处理，这样就没有这些纠结的问题了。新的租赁准则日后实施之后，对售后回租构成的融资租赁就是采用这种做法。